【裁判字號】    99,易緝,15
【裁判日期】    990831
【裁判案由】    公共危險等
【裁判全文】
臺灣雲林地方法院刑事判決              99年度易緝字第15號
公  訴  人  臺灣雲林地方法院檢察署檢察官
被      告  丁○○
上列被告因公共危險等案件，經檢察官提起公訴（86年度偵字第
4088號），本院判決如下：
    主  文
丁○○被訴毀損部分公訴不受理；其餘被訴部分免訴。
    理  由
一、公訴意旨略以：被告丁○○於民國86年8 月27日凌晨3 時40
    分，在雲林縣林內鄉○○村○○路34號前轉彎處，見被害人
    乙○○駕駛SD-3296 號自用小客車經過，竟手持酒瓶擲向被
    害人乙○○所駕駛之自用小客車，致該車車前擋風玻璃毀損
    。又見被害人丙○○騎機車途經上開地點，再手持酒瓶砸向
    被害人丙○○，致被害人丙○○受有右額裂傷0.5 ×0.3 公
    分之傷害。又走進雲林縣林內鄉○○村○○路34號即被害人
    戊○○白天所經營素食店之走廊，打開瓦斯桶開關，漏逸瓦
    斯煤氣，致生使附近人員有吸入瓦斯而損害健康及有隨時被
    易燃物引爆之公共危險；並手持椅子砸毀被害人戊○○所有
    之店之鐵門1 片（起訴書誤載為店門玻璃），及將桌上油1
    鍋、10碟素菜掃落地面而毀損（起訴書載為食品材料）；又
    進入雲林縣林內鄉○○村○○路26號即被害人甲○○白天所
    經營之早餐店內之走廊，打開瓦斯桶開關，漏逸瓦斯煤氣，
    致生使附近人員有吸入瓦斯而損害健康及有隨時被易燃物引
    爆之公共危險，嗣經被害人乙○○、丙○○、戊○○及甲○○訴請雲林縣警察局斗六分局偵辦，而為警查獲。因認被告
    丁○○涉犯刑法第354 條之毀損、第277 條第1 項之傷害、
    第177 條第1 項之漏逸氣體罪嫌。
二、本件被告涉犯之毀損罪應為公訴不受理判決之理由：
(一)、按告訴乃論之罪，告訴人於第一審辯論終結前得撤回其告訴
    ，又告訴經撤回者，應諭知不受理之判決，且得不經言詞辯
    論為之，刑事訴訟法第238 條第1 項、第303 條第3 款、第
    307 條分別定有明文。
(二)、查本件告訴人乙○○、戊○○告訴被告涉犯刑法第354 條之
    毀損罪嫌部分，起訴書認係觸犯刑法第354 條之毀損罪，依
    刑法第357 條之規定，須告訴乃論。茲據告訴人乙○○、戊○○分別於本院準備程序中當庭撤回告訴（詳本院86年度易
    字第1324號卷第37頁背面、第24頁背面），依照首開說明，
    本件被告涉犯之毀損罪嫌部分，爰不經言詞辯論，逕為諭知
    不受理之判決。
三、本件被告其餘涉犯之傷害、漏逸氣體罪嫌，應為公訴不受理
    判決之理由：
(一)、按案件時效已完成者，應諭知免訴之判決，並得不經言詞辯
    論為之，刑事訴訟法第302 條第2 款、第307 條定有明文。
    又行為後法律有變更者，適用行為時之法律，但行為後之法
    律有利於行為人者，適用最有利於行為人之法律，為95年7
    月1 日修正施行之刑法第2 條第1 項所明定。查修正後刑法
    第80條第1 項，及修正前刑法第80條第1 項關於追訴權時效
    期間之規定不同，修正後刑法所定時效期間較長，表示行為
    人被追訴之期限較久，自屬對行為人不利，經比較之結果，
    自以修正前刑法第80條較有利於行為人，故本件關於追訴權
    時效之停止進行，及其期間、計算，亦應一體適用修正前刑
    法第83條之規定。再按「追訴權，因左列期間內不行使而消
    滅：(一)、死刑、無期徒刑或10年以上有期徒刑者，20年。(二)
    、3 年以上10年未滿有期徒刑者，10年。(三)、1 年以上3 年
    未滿有期徒刑者，5 年。(四)、1 年未滿有期徒刑者，3 年。
    (五)、拘役或罰金者，1 年。前項期間自犯罪成立之日起算。
    但犯罪行為有連續或繼續之狀態者，自行為終了之日起算。
    」「追訴權之時效，如依法律之規定，偵查、起訴或審判之
    程序，不能開始或繼續時，停止其進行。前項時效停止，自
    停止原因消滅之日起，與停止前已經過之期間，一併計算。
    停止原因繼續存在之期間，如達於第80條第1 項各款所定期
    間4 分之1 者，其停止原因視為消滅。」修正前刑法第80條
    及第83條分別定有明文。再者，案經提起公訴或自訴，且在
    審判進行中，此時追訴權既無不行使之情形，自不發生時效
    進行之問題（司法院大法官釋字第138 號解釋參照），故案
    經提起公訴後，被告在逃經依法通緝，致無法行使審判權時
    ，其追訴權之時效，依修正前刑法第83條第1 項、第3 項之
    規定，應停止進行至法定追訴期間4 分之1 。
(二)、查刑法第277 條第1 項之傷害、第177 條第1 項之漏逸氣體
    罪嫌，其法定刑均為3 年以下有期徒刑之罪，依修正前刑法
    第80條第1 項第2 款規定，追訴權時效為10年。本件被告所
    涉之傷害及連續漏逸氣體罪之犯行，其犯罪行為終了之日為
    86年8 月27日，追訴權時效期間應自86年8 月27日起算。本
    案經臺灣雲林地方法院檢察署檢察官於86年8 月28日開始偵
    查，有臺灣雲林地方法院檢察署收狀戳章為憑（詳見臺灣雲
    林地方法院檢察署86年度偵字第4088號偵查卷第1 頁），嗣
    經檢察官提起公訴，被告逃匿，本院依法傳拘無著，於87年
    2 月9 日發布通緝，有本院通緝書1 份在卷可稽，致審判程
    序不能繼續，依上開說明，在通緝期間達於追訴權時效期間
    4 分之1 者，停止原因視為消滅，時效期間繼續進行。則本
    件追訴權之時效應自86年8 月27日起算10年，加計因通緝而
    停止之2 年6 月（10年之4 分之1 ）期間，及實施偵查之日
    即86年8 月28日起，至本院發布通緝之日即87年2 月9 日前
    1 日止，期間共計5 月11日，本件追訴權時效完成日應為99
    年8 月8 日。職是，本件顯已逾追訴權時效期間，其追訴權
    時效業已完成，爰不經言詞辯論，逕為免訴判決之諭知。
據上論結，依刑事訴訟法第284 條之1 、第303 條第3 款、第30
2 條第2 款、第307 條，判決如主文。
中    華    民    國    99    年    8     月    31    日
                  刑事第三庭  法  官  張文俊
以上正本證明與原本無異。
如不服本判決，應於收受判決後10日內，向本院提出上訴書狀，
並應敘述具體理由；其未敘述上訴理由者，應於上訴期間屆滿後
20日內向本院補提理由書（均須按他造當事人之人數附繕本）。
「切勿逕送上級法院」。
                              書記官  金雅芳
中    華    民    國    99    年    8     月    31    日

司法院資訊處製作；財團法人民間司法改革基金會備份。
